【裁判字號】    91,交易,627
【裁判日期】    920519
【裁判案由】    過失傷害
【裁判全文】
臺灣板橋地方法院刑事判決                        九十一年度交易字第六二七號
    公  訴  人  臺灣板橋地方法院檢察署檢察官
    被      告  甲○○
右列被告因過失傷害案件，經檢察官提起公訴（九十一年度偵字第一六五三一、一九
六三七號），本院判決如左：
    主    文
甲○○從事業務之人，因業務上之過失傷害人，處有期徒刑參月，如易科罰金，以參
佰元折算壹日。
    事    實
一、甲○○係以駕駛營業小客車為業，於民國（下同）九十一年一月六日上午十時二
    十二分許，駕駛車號五Ｍ—０一０號營業小客車，沿台北縣板橋市○○街往城林
    橋方向行駛時，其本應注意，汽車駕駛人行經閃光路口應減速慢行，且應注意車
    前狀況，並隨時採取必要之安全措施，按其情節又非不能注意，竟疏未注意車前
    狀況及採取必要之安全措施，行經金門街八六七巷口時未減速貿然行進；適對向
    由乙○○騎乘之車號ＡＬＮ－二六三號機車欲左轉往溪北路方向行駛時，亦疏未
    注意讓直行車先行，致二車在金門街二八七巷口發生擦撞，乙○○因而摔出受有
    右橈骨巴通氏骨折之普通傷害。甲○○於肇事後，於有偵查犯罪之警員未知悉肇
    事者而前往現場處理時，當場坦承肇事，並接受調查。
二、案經被害人乙○○訴由台北縣政府警察局板橋分局報請臺灣板橋地方法院檢察署
    檢察官偵查起訴。
    理    由
一、訊據被告甲○○固坦承於右揭時地駕車肇事，但矢口否認有何過失傷害犯行，辯
    稱：係告訴人逆向行駛才會發生車禍云云。按汽車行駛時，駕駛人應注意車前狀
    況及車併行間隔，並隨時採取必要之安全措施，道路交通安全規則第九十四條第
    三項定有明文；又轉彎車應讓直行車先行，道路交通安全規則第一百零二條第一
    項第六款定有明文。查：（１）依本院審酌卷附警製之道路交通事故調查表所示
    ，發現案發當天路面無障礙、視詎良好、標誌適當、燈號正常等情，可知被告依
    當時情形並無不能注意之情事，再依肇事現場照片所示兩車擦撞位置、受損狀況
    ，並參酌被告在警訊時供稱：「．．．行經肇事地點，突然看見反向由乙○○所
    駕駛重機車出現在我車子前面，然後我就踩煞車，但已煞車不及而撞上」等語、
    告訴人在警訊所述：「．．．行駛至金門街二八七巷口，見對向來車離路口尚有
    一段距離便要左轉，突然聽見煞車聲，就和甲○○所駕沿金門街由板橋往城林橋
    方向直行之五Ｍ－０一０撞上了」等語綜情研析，堪認被告行經閃光路口未減速
    慢行且未注意車前狀況致肇事，有過失責任甚明，台灣省台北縣區車輛行車事故
    鑑定委員會亦同此見解，有該委員會鑑定意見書一份附卷足參。而本件告訴人固
    與有轉彎車未讓直行車先行之過失，但仍不能解免被告過失之責。（２）又告訴
    人因本件車禍分別受有右橈骨巴通氏骨折之普通傷害，業據告訴人指訴綦詳，並
    有診斷證明書一件在卷可稽。是被告之過失行為，與告訴人受傷之間，有相當因
    果關係。本件事證明確，被告犯行洵堪認定。
二、按被告甲○○係以駕駛營業小客車為業，業據其自承在卷，是核被告所為，係犯
    刑法第二百八十四條第二項前段業務過失傷害罪。其於肇事後，在其犯行未為任
    何有偵查犯罪職權之公務員知悉前，即主動報明為肇事人而自首，並接受調查裁
    判，有台北縣警察局板橋分局沙崙派出所偵辦交通事故案件涉嫌人是否自首調查
    表一件在卷可稽，應依刑法第六十二條前段自首之規定減輕其刑。爰審酌被告過
    失程度、對告訴人造成之傷害程度，及迄未與告訴人等達成民事上和解賠償損害
    等一切情狀，量處如主文所示之刑，並諭知易科罰金之折算標準。
據上論斷，應依刑事訴訟法第二百九十九條第一項前段，刑法第二百八十四條第一項
前段、第六十二條前段、第四十一條第一項前段，罰金罰鍰提高標準條例第一條前段
，第二條，判決如主文。
本案經檢察官顏妃琇到庭執行職務。
中    華    民    國      九十二      年      五      月    十九    日
                                      臺灣板橋地方法院交通法庭
                                          法  官  古  秋  菊
右正本證明與原本無異。
如不服本判決，應於判決送達後十日內，向本院提出上訴狀。
                                          書記官  曹  秋  冬
中    華    民    國      九十二      年      五      月    十九        日
附錄本案論罪科刑法條全文：
中華民國刑法第二百八十四條
 (過失傷害罪)
因過失傷害人者，處六月以下有期徒刑、拘役或五百元以下罰金，致重傷
者，處一年以下有期徒刑、拘役或五百元以下罰金。
從事業務之人，因業務上之過失傷害人者，處一年以下有期徒刑、拘役或
一千元以下罰金，致重傷者，處三年以下有期徒刑、拘役或二千元以下罰
金。


司法院資訊處製作；財團法人民間司法改革基金會備份。
